臺灣屏東地方法院刑事判決　　　　　　　 95年度易字第616號
公　訴　人　臺灣屏東地方法院檢察署檢察官
被　　　告　丙○○
上列被告因竊盜案件，經檢察官提起公訴（95年度偵緝字第246
號），本院判決如下：
    主  文
丙○○無罪。
    理  由
一、公訴意旨略以：被告丙○○意圖為自己不法之所有之概括犯
    意，於民國94年11月21日6 時許，在台北縣三重市○○街重
    劃區內，徒手竊取甲○○所有之車牌號碼BT－5183號自用小
    客車1 部（其內有電腦防火牆4 台），得手供己代步之用。
    及於94年11月21日後之數日內某時許，在台北縣板橋市○○
    路○ 段265 巷76弄口，下手竊取丁○○所有車牌號碼KY－09
    85號自小客車之車牌2 面，換懸掛於上開竊得之自小客車上
    ，以求掩飾，嗣於94年12月1 日凌晨3 時9 分許，丙○○至
    台北市大同區○○○路○ 段與酒泉街口發動該車，為警巡邏
    發現查獲。因認被告涉犯刑法第320 條第1 項竊盜罪嫌等語
    。
二、證據能力部分：按刑事訴訟法第159 條之5 規定，被告以外
    之人於審判外之陳述，雖不符前4 條之規定，而經當事人於
    審判程序同意作為證據，法院審酌該言詞陳述或書面陳述作
    成時之情況，認為適當者，亦得為證據。當事人、代理人或
    辯護人於法院調查證據時，知有第159 條第1 項不得為證據
    之情形，而未於言詞辯論終結前聲明異議者，視為有前項之
    同意。本件被害人甲○○、丁○○於警詢所述，為被告以外
    之人於審判外之陳述，屬傳聞證據，被告知有不得作為證據
    之情形，而未於言詞辯論終結前聲明異議。本院斟酌上開被
    告以外之人於警詢所述，過程並無受不當外力之影響，認適
    合作為本案之證據，依前揭規定，認渠等之陳述應有證據能
    力。
三、按犯罪事實應依證據認定之，無證據不得認定其犯罪事實，
    刑事訴訟法第154 條第2 項定有明文。又事實之認定，應憑
    證據，如未能發現相當證據，或證據不足以證明，自不能以
    推測或擬制之方法，為裁判基礎（最高法院40年台上字第86
    號判例參照）。且認定犯罪事實所憑之證據，雖不以直接證
　　據為限，間接證據亦包括在內，然無論直接證據或間接證據
  　，其為訴訟上之證明，須於通常一般之人均不致有所懷疑，
    而得確信其為真實之程度者，始得據為有罪之認定，倘其證
  　明尚未達此一程度，而有合理之懷疑存在而無從使事實審法
    院得有罪之確信時，即應由法院為諭知被告無罪之判決（最
    高法院76年台上字第4986號判例參照）。
四、公訴人認被告涉有上揭竊盜罪嫌，無非係以下列證據為其論
    據：被告於警詢中供述為警查獲之事實、被害人甲○○於警
    詢及偵訊中之指述、被害人丁○○於警詢中之指述、證人胡
    良奇於警詢及偵訊中之證述、被告0000000000號行動電話及
    證人胡良奇0000000000號行動電話之通聯紀錄、員警值勤報
    告、贓物認領保管單、車輛失竊電腦輸入單、車輛尋獲電腦
    輸入單、車輛竊盜資料個別查詢表、車籍資料、照片4 幀等
    附卷可證。
五、訊據被告丙○○對於上開事實堅決否認，辯稱：伊沒有竊取
　　上開自小客車及KY－0985號車牌，是一個玩線上網路遊戲的
    網友「成仔」之男子在網路上拜託伊至查獲現場幫他接電發
    車，伊才會在查獲現楊等語。經查：
(一)上開自小客車係甲○○所有，於94年11月21日1 時許，在台
    北縣三重市○○街重劃區失竊之事實，已據證人甲○○於警
    詢中及偵訊時陳述明確，並有贓物認領收據、車輛竊盜個別
    查詢報表及台北縣政府警察局車籍失竊電腦輸入單資料在卷
    可按。而KY－0985號車牌係丁○○所有，於94年11月20日後
    某日，在台北縣板橋市○○路○ 段265 巷76弄口失竊之事實
    ，業據證人丁○○於警詢中陳述明確，並有KY－0985號自小
    客車行車執照影本、車籍查詢資料在卷可按，則上開自小客
    車及KY－0985號車牌係遭竊等情，堪以認定。惟就上開證人
    之指述，僅能證明有車輛及車牌失竊之事實，均無從證明是
    否為被告所竊取。
(二)又依證人即查獲員警乙○○於本院審理時證述：當時是執行
    巡邏的勤務，我們巡邏到台北市大同區○○○路酒泉街口時
    ，發現有一輛車子車門及後車廂都已經打開，當場只有1個
    人就是被告丙○○，我們過去查看，被告剛要打開引擎蓋，
    因為是深夜人煙罕至的地方，我們覺得可疑進行盤查，才查
    證發覺是贓車，被告有稱是幫朋友來處理車子，我們有停留
    在現場請被告聯絡朋友之後才將被告帶回派出所偵訊等語（
    見本院卷第27頁），則被告辯稱係欲為上開自小客車接電等
    語，應堪採信。雖為警查獲當時，僅有被告1 人在場，惟本
    案並未同時查獲上開自小客車之鑰匙或其他足能開鎖、發動
    電門等工具，則被告如何自失竊地點發動或移置上開自小客
    車至上開查獲地點，抑或如何發動而離開查獲地點？甚至亦
    未查獲告訴人李國祥所指失竊之電腦防火牆之贓物，是被告
    是否為本件竊盜犯行，尚非無疑。
(三)再者，公訴人雖以門號0000000000號行動電話之所有人胡良
    奇與被告並不相識，且案發時上開號碼之發話地點均位於台
    南等情與被告供述不符作為不利被告之認定，惟依證人胡良
    奇之證述內容均僅能證明被告所供陳之號碼並非正確，被告
    以網友「成仔」之男子均以來電保密之方式撥打其手機，並
    於網路上留下上開號碼以作為聯絡之用，其並未撥打故未能
    查知「成仔」之號碼係屬編造等語置辯，核與被告所有門號
    為0000000000號行動電話之通聯紀錄所示：於查獲前，被告
    均未主動撥打上開電話等情相符，且依被告為20餘歲之年輕
    人，有遊藝於線上網路對戰攻略遊戲之嗜好、習慣，亦不足
    奇，是其所辯單純係因其為網路遊戲之盟主而為網友「成仔
    」幫忙等詞，尚非與常情有違。
(四)至公訴人既認被告之行動電話發話地點有及於板橋、三重等
    地而認被告係有至上開地點行竊，然上開通聯紀錄均僅能證
    明被告曾至板橋市及三重市，究是否係被告有出現於自小客
    車及車牌之失竊地點均未能經比對後特定，且失竊時間與上
    開通聯紀錄所示之時間是否能相吻合亦仍有疑問，被告係有
    行動自由之成年人，尚難以此遽作為不利被告之認定。
五、綜上所述，公訴意旨所提出之證據，尚難排除被告係於起訴
    書所載之時間曾分別至上開失竊之地點竊取上開自小客車及
    車牌之犯行，亦無法證明被告確有竊取車內物品之犯行，自
    不得率予論斷被告有竊盜之犯行，被告竊盜犯行尚屬不能證
    明。此外，復查無其他積極證據，足證被告有公訴意旨所指
    犯行，依上開說明，自應為被告無罪之諭知。
據上論斷，應依刑事訴訟法第301 條第1 項，判決如主文。
中　　華　　民　　國　　96　　年　　3 　　月　　8 　　日
                  刑事第二庭  審判長法  官  羅森德
                                    法  官  陳松檀
                                    法  官  陳海寧
以上正本證明與原本無異。
如不服本判決應於收受本判決送達後10日內向本院提出上訴書狀
，其未敘述上訴理由者，並得於提起上訴後10日內向本院補提理
由書狀（均須按他造當事人之人數附繕本）「切勿逕送上級法院
」
中　　華　　民　　國　　96　　年　　3 　　月 　15 　　日
                                    書記官  馮得弟
